最高法院刑事判決　　　　　　　　　　　　　　　九十三年度台上字第五０一六號
　　上　訴　人　甲○○
右上訴人因違反槍砲彈藥刀械管制條例案件，不服台灣高等法院中華民國九十年十一
月二十八日第二審更審判決（九十年度上更(一)字第四八五號，起訴案號：台灣板橋地
方法院檢察署八十七年度偵字第九六四五號），提起上訴，本院判決如左：
    主  文
上訴駁回。
    理  由
按刑事訴訟法第三百七十七條規定，上訴於第三審法院，非以判決違背法令為理由，
不得為之。是提起第三審上訴，應以原判決違背法令為理由，係屬法定要件。如果上
訴理由狀並未依據卷內訴訟資料，具體指摘原判決不適用何種法則或如何適用不當，
或所指摘原判決違法情事，顯與法律規定得為第三審上訴理由之違法情形，不相適合
時，均應認其上訴為違背法律上之程式，予以駁回。本件上訴人甲○○上訴意旨略稱
：(一)警方於上訴人家中所查獲之槍、彈，係溫盛斌於案發之前一日所寄放，此據溫盛
斌於民國八十七年十月七日在台北縣警察局蘆洲分局詢問中供承：其確將一支八厘米
之手槍（改造手槍）寄放於上訴人家中等語。詎溫盛斌為討好警方，一方面寄放槍枝
，再暗中報警取締，以陷害上訴人，並佯為關切謂於偵、審中不可翻供，以免被判重
刑，上訴人信以為真，供認不諱，而招致重判。按溫盛斌非獨陷害上訴人，亦曾以同
一手法誣陷楊智豪，幸經法院明察，終獲判無罪，因請查明真相，毋枉毋縱，以實現
公平正義。(二)警方於上訴人家中未查獲任何改造工具；且上開槍枝，雖經送鑑定，但
未附具「槍彈測試記錄表」，可知上開測試未採實地射擊方法為之，其鑑定自不足為
憑。(三)上訴人組裝模型遙控汽車；係依說明書之指示，按步就班予以完成，與改造槍
枝之手法迥異，原判決以此類比，認上訴人有機械組裝之能力，其採證有違論理法則
；本案既尚存有疑義，原審未傳喚證人楊智豪、溫書緯、承辦警員鍾慶君，予以查證
，遽行判決，調查職責，尚有未盡。(四)上訴人於偵、審中固自承有改造八厘米玩具手
槍之犯行，但送驗之槍枝，其中編號0000000000號槍枝槍管內徑為七點九
六厘米，另0000000000號槍管之內徑為六點二六厘米，則鑑定資料與扣案
槍枝，並不相符，原審未加釐清，遽行判決，自有未合云云。查原判決認定上訴人於
八十七年二月初，在台北市西門町獅子林百貨「華山論槍」玩具專賣店，購得不具殺
傷力之仿WALTHER 半自動手槍製造之玩具手槍（槍號：ＦＳ－九六０七號）二支、不
具底火與火藥之玩具槍用子彈六顆，及清理槍管用之布輪條十六條，明知未經許可，
不得製造可發射子彈具有殺傷力之槍枝及子彈，竟於同年三月間，在其台北縣蘆洲市
○○路四十六巷四十九號一樓之住處，接續將其中之一金屬槍管車通（槍枝管制編號
0000000000），另支槍管則換裝為已車通之土造金屬槍管（槍枝管制編號
0000000000），而製成可發射子彈具有殺傷力之槍枝；並將其中二顆彈頭
加裝直徑約四、五公釐之鋼珠，製成為具有殺傷力之鋼珠子彈。嗣於同年五月六日晚
間十時許，在上址為警查獲，並扣得該改造槍枝與子彈（子彈經試射，已滅失）及上
訴人所有並供清理槍管用之布輪條十六條等情，係依憑上訴人所為不利於己之供述，
並有扣案之槍枝、子彈與布輪條，內政部警政署刑事警察局鑑驗通知書及鑑證資料等
證據，資以證明上訴人有非法改造槍、彈之事實，因而撤銷第一審之科刑判決，改判
依牽連犯論處上訴人共同未經許可，製造可發射子彈具有殺傷力之槍枝罪刑，已敘明
其所憑之證據及認定之理由，並以上訴人所辯：上開改造槍、彈，非其所有，而係溫
盛斌所寄放云云，如何不足採信，於理由中詳加說明與指駁，從形式上觀察，並無違
背法令之情形存在。次按上訴人於警詢及偵、審中供認改造槍、彈無訛（見九六四五
號偵查卷第六、一三頁，第一審卷第一七頁）；而警方於八十七年五月六日持搜索票
至上訴人之住處執行搜索，除扣得改造之槍、彈外，尚有布輪條十六條，不具殺傷力
之衝鋒槍一支、長槍二支、子彈四顆、空彈殼十八顆、玩具槍金屬槍管一支（見同上
偵查卷第五頁）。警方再於八十七年六月二十三日在上訴人住處亦搜得改造槍枝所換
下之塑膠槍管二支（見一三０九四號偵查卷第八頁），足見上訴人所辯：改造之槍枝
係溫盛斌所交付，尚與事實不符。而改造槍枝之工具，未必與槍枝存放一處，此觀警
方先兩次搜索分別查獲槍、彈及換下之槍管自明。且台北縣警察局蘆洲分局於查獲當
日將查扣之槍枝函送內政部警政署刑事警察局以性能檢視法、動能測試法予以鑑定，
有鑑驗通知書可按。再按警方於初次鑑驗並未載明槍枝之口徑，原審再函請鑑驗，始
補充說明送鑑槍枝之口徑各為七點九六厘米、六點二六厘米，是上訴人所指查獲之手
槍，均為八厘米口徑云云，尚非可採。此外，原判決以上訴人組裝模型遙控汽車之能
力以推定亦能改造槍枝，固有未妥；但上訴人既有改造槍枝之事實，已如前述，則上
開論述是否妥適，於判決之主旨不生影響，亦難指為違法，由於本案事證已臻明確，
是原審未再傳訊楊智豪、溫書緯、鍾慶君等人，亦無違法之可言。上訴意旨未依卷內
訴訟資料具體指摘原判決如何不適用法則，或如何適用法則不當，徒就原審採證認事
職權之適法行使，及原判決已說明之事項，任意指摘，核與法律規定得為第三審上訴
理由之違法情形，不相適合。其上訴為違背法律上之程式，應予駁回。
據上論結，應依刑事訴訟法第三百九十五條前段，判決如主文。
中　　　華　　　民　　　國　　九十三　　年　　　九　　　月　　二十三　　日
                              最高法院刑事第七庭
                                  審判長法官  莊　登　照
                                        法官  洪　明　輝
                                        法官  黃　一　鑫
                                        法官  魏　新　和
                                        法官  林　秀　夫
      右正本證明與原本無異
                                              書  記  官
中　　　華　　　民　　　國　　九十三　　年　　　九　　　月　　 三十 　　日
                                                                        Ａ
